【裁判字號】    98,上訴,2410
【裁判日期】    981230
【裁判案由】    偽造文書等
【裁判全文】
臺灣高等法院臺中分院刑事判決        98年度上訴字第2410號
上  訴  人
即  被  告  丙○○
選任辯護人  張格明律師
上列上訴人因偽造文書等案件，不服臺灣彰化地方法院98年度訴
字第1197號中華民國98年 9月15日第一審判決（起訴案號：臺灣
彰化地方法院檢察署98年度偵字第 287號），提起上訴，本院判
決如下：
    主  文
上訴駁回。
    事實及理由
一、本案經本院審理結果，認第一審判決認事用法及量刑均無不
    當，應予維持，除第一審判決書第16頁第6行「第1項」應更
    正為「第１條」外，並引用第一審判決書記載之事實、證據
    及理由（如附件）。
二、上訴人即被告丙○○上訴意旨略稱：本件之實際借款人並非
    被告，而係甲○○，甲○○於85年７月間，因需要資金週轉
    ，便以電話向丁○請求以其名義並提供其土地為抵押融資借
    款，就其所有之芳苑鄉○○段565、763地號及芳新段 282、
    326地號４筆土地供為擔保，申請融資借款500萬元供甲○○
    籌措資金，並約定全部按月應繳納本息均由甲○○繳納至完
    全清償為止，而丁○同意之後，便將相關之證件及資料由甲
    ○○交代被告去承辦借款之手續，案外人丁○並稱：「所有
    的手續你去辦好了。」被告便在甲○○之指示下，代為申請
    本件貸款，並代書系爭貸款之業務，由於甲○○數年前身罹
    直腸癌，一直持續在接受化療，身體時好時壞，被告為體念
    叔叔甲○○之身體狀況，不便於前審時說明實際借款人為甲
    ○○，願意自承被告係借款人。今甲○○治療告一段落，身
    體尚稱良好，故願意供出上情，請求傳訊證人甲○○，被告
    所為係依法令及業務上之行為，依刑法第21條第１項、第22
    條規定，應阻卻違法，又被告之父洪我書於71年５月10日即
    已眼盲，有視覺障礙，丁○所稱：將其土地所有權狀、印鑑
    均交由洪我書保管為不實云云。查被告冒用丁○、乙○○名
    義向芳苑鄉農會貸款 500萬元私用等情，業據證人丁○、乙
    ○○在原審偵審中一致證述不移，雖證人甲○○於本院審理
    時附合被告之說詞，證稱：該 500萬元係其要求丁○，以丁
    ○名義向農會貸款 500萬元供己使用，以繳納銀行利息及債
    務云云。惟查證人甲○○所證，與被告在原審偵審中所供均
    不相同，且證人甲○○證稱：該貸得之 500萬元均存在丁○
    之農會帳戶內，其須繳納農會利息時，再請被告自丁○帳戶
    領出現金繳納，利息每月繳納一次，該 500萬元大約繳納４
    、５次以上。被告亦供稱：甲○○之利息每月繳納１次，其
    係從丁○之帳戶領出現金交給甲○○，該 500萬元分７、８
    次領出交給甲○○。惟查以丁○名義貸得之 500萬元，被告
    於貸得後之85年７月12日、同年月13日以臨櫃無摺提款之方
    式已全部領出供己使用，此有芳苑鄉農會之「存款取款憑條
    」附卷可證，足證證人甲○○所證均為不實，不足採信。又
    被告冒用丁○、乙○○名義向芳苑鄉農會貸款，既非依法令
    之行為，亦非業務上之正當行為，無阻卻違法之適用。再者
    洪我書70年間只是近視而已，業據證人丁○於本院審理時結
    證屬實，則丁○因外出賺錢，不方便攜帶土地所有權狀及印
    鑑，而將之委託堂兄弟洪我書保管，應屬人情之常，顯可採
    信。至證人丁○於本院審理時證稱：甲○○於85年間有無要
    求借用其名義辦理貸款，因時間太久已忘記了。證人乙○○
    於本院審理時證稱：已經忘記之前證述云云，均不能為被告
    有利之證據。又證人丁○、乙○○於94年７月間始知悉被告
    冒名貸款等情，原判決已敘述甚詳，不再贅述。綜上所述，
    上訴人之上訴為無理由，應予駁回。
據上論斷，應依刑事訴訟法第368條、第373條，判決如主文。
本案經檢察官戊○○到庭執行職務。
中    華    民    國    98    年    12    月    30    日
            刑事第二庭    審判長法  官  李  璋  鵬
                                法  官  陳  欣  安
                                法  官  胡  森  田
以上正本證明與原本無異。
如不服本判決應於收受送達後10日內向本院提出上訴書狀，其未
敘述上訴之理由者，並得於提起上訴後10日內向本院補提理由書
（均須按他造當事人之人數附繕本）「切勿逕送上級法院」。
                                書記官  黃  禎  祥
中    華    民    國    98    年    12    月    30    日


司法院資訊處製作；財團法人民間司法改革基金會備份。
